【裁判字號】    99,抗,661
【裁判日期】    990628
【裁判案由】    聲請再審
【裁判全文】
臺灣高等法院刑事裁定                   99年度抗字第661號
抗  告  人
即受判決人  甲○○
送達代收人  乙○○
上列抗告人因聲請再審案件，不服臺灣臺北地方法院中華民國99
年5月10日裁定（99年度聲再字第4號），提起抗告，本院裁定如
下：
    主  文
抗告駁回。
    理  由
一、按不得上訴於第三審法院之案件，除前條規定外，其經第二
    審確定之有罪判決，如就足生影響於判決之重要證據漏未審
    酌者，亦得為受判決人之利益，聲請再審；惟依第421條規
    定，因重要證據漏未審酌而聲請再審者，應於送達判決後20
    日內為之；刑事訴訟法第421條、第424條分別定有明文。次
    按第一審為罪刑之判決，提起上訴後，經第二審以程序不合
    駁回上訴，不能因第一審之罪刑判決尚有漏未審酌之證據，
    依刑事訴訟法第414條（舊法）聲請再審（最高法院26年度
    決議(二)參照）。又法院認為聲請再審之程序違背規定者，應
    以裁定駁回之，刑事訴訟法第433條規定甚明。
二、原裁定意旨略以：本件聲請人就臺灣臺北地方法院96年度自
    字第11號偽造文書等案件提起上訴，案經本院97年度上訴字
    第4033號判決以上訴不合法律上之程式為由駁回上訴，本院
    判決書業於98年12月3日送達聲請人，有本院送達證書可稽
    。聲請人遲至99年3月1日始具狀聲請再審，有聲請狀上原審
    收狀戳可憑。聲請人以重要證據漏未審酌為由聲請再審，已
    逾20日法定不變期間，其程序違背規定，聲請不合法，應予
    駁回等語。
三、抗告意旨略以：原裁定認本件確定判決係一審實體判決，若
    依刑事訴訟法第421條聲請再審，管轄法院應為二審法院。
    則計算抗告人聲請再審之期間是否合法，自應以抗告人向本
    院提出聲請狀之時間認定。而抗告人於98年12月3日收受本
    院判決正本後，隨即於98年12月21日具狀向本院聲請再審（
    案經本院認定程序判決並非再審對象，而駁回再審聲請），
    抗告人聲請再審並未逾20日之不變期間云云。
四、經查：本件抗告人被訴偽造文書等案件，經臺灣臺北地方法
    院於97年2月29日以96年度自字第11號判決應執行有期徒刑4
    年，聲請人不服提起上訴，因未附具體理由，經本院於98年
    11月23日以97年度上訴字第4033號判決上訴駁回，並於98年
    12月3日送達判決書，有本院送達證書附卷可稽。而該案既
    經本院程序判決駁回上訴而告確定，揆諸上開說明，抗告人
    本不得依刑事訴訟法第421條規定聲請提起再審。再者，抗
    告人亦未依刑事訴訟法第424條規定於判決送達（98年12月3
    日）後之20日內向臺灣臺北地方法院就96年度自字第11號確
    定判決聲請再審，而遲至99年3月1日始向臺灣臺北地方法院
    聲請再審（有聲請狀上之收文章戳在卷可稽），依照上開說
    明，抗告人聲請再審亦已逾20日之法定不變期間。原裁定駁
    回抗告人之聲請再審，經核於法尚無不合。至抗告人固曾於
    98年12月21日具狀向本院對97年度上訴字第4033號程序判決
    聲請再審（該案經本院以聲請不合法裁定駁回），惟該案之
    再審聲請日期與計算本案再審聲請是否逾期完全無涉，抗告
    人據此主張本案聲請再審並未逾20日之不變期間，顯無法律
    根據。至原裁定第2頁第4行括弧內之說明固有欠妥，惟無礙
    於原裁定之本旨及結果，附此敘明。抗告意旨猶執前詞指摘
    原裁定不當，難認有理，應予駁回。
據上論斷，依刑事訴訟法第412條，裁定如主文。
中    華    民    國    99    年    6     月     28   日
                  刑事第七庭  審判長法  官  宋明蒼
                                    法  官  趙功恆
                                    法  官  楊智勝
以上正本證明與原本無異。
不得再抗告。
                                    書記官  林桂玉
中    華    民    國    99    年    6     月    29    日

司法院資訊處製作；財團法人民間司法改革基金會備份。
